【裁判字號】    97,訴,1651
【裁判日期】    980309
【裁判案由】    毒品危害防制條例等
【裁判全文】
臺灣高雄地方法院刑事判決              97年度訴字第1651號
公  訴  人  臺灣高雄地方法院檢察署檢察官
被      告  甲○○
                    （另案於臺灣高雄監獄執行中）
上列被告因毒品危害防制條例等案件，經檢察官提起公訴（97年
度偵字第28713 號、97年度毒偵字第8369號、97年度毒偵字第
8399 號） ，嗣因被告就被訴事實為有罪之陳述，經合議庭裁定
由受命法官獨任適用簡式審判程序審理，本院判決如下：
    主  文
甲○○施用第一級毒品，累犯，處有期徒刑拾月；又施用第一級
毒品，累犯，處有期徒刑拾月；又收受贓物，累犯，處有期徒刑
肆月；應執行有期徒刑壹年陸月。
    事  實
一、甲○○前因施用毒品案件，經本院裁定送觀察、勒戒後，認
    有繼續施用毒品之傾向，而再裁定令入戒治處所施以強制戒
    治，於民國91年1 月27日執行完畢；又於94年4 月25日11時
    及12時許，因施用毒品案件，經本院以97年度訴緝字第65號
    判處有期徒刑9 月、4 月，定應執行為有期徒刑1 年確定。
    另因竊盜案件，經本院判處有期徒刑3 月後，甫於97年6 月
    24 日 執行完畢。猶不知悔改，（一）基於施用第一級毒品
    海洛因之犯意，於97年8 月23日7 、8 時許，在其位於臺南
    縣南科國小工人宿舍內，以不詳方式施用第一級毒品海洛因
    1 次。嗣因甲○○於97年8 月23日16時50分許，在高雄縣鳥
    松鄉○○路與大昌路口，因行跡可疑為警盤查，經其同意採
    尿，警方於同日17時40分時點，對其採集尿液送驗，結果呈
    可待因、嗎啡陽性反應，而查悉上情。（二）復基於施用第
    一級毒品海洛因之犯意，於97年8 月24日18時許，在高雄市
    楠梓區○○街元帥廟花園廁所內，以海洛因裝入香煙而吸食
    之方式施用第一級毒品海洛因1 次。嗣甲○○因竊盜案件，
    於97年8 月25日2 時10分許，在高雄市楠梓區右昌一巷148
    弄66號為警逮捕，經其同意採尿，警方於97年8 月25日11時
    ，對其採集尿液送驗，結果亦呈可待因、嗎啡陽性反應，而
    查悉上情。（三）明知車號XA-1802 號自小客車係屬真實姓
    名年籍不詳，綽號「正阿」於97年10月4 日至同年月5 日19
    時許之間某時於高雄市楠梓區○○○○街716 號馬祖廟對面重
    劃區路上所竊得之贓物（乙○○所有，登記車主為廖明崇）
    ，竟仍基於收受贓物之犯意，於97年10月6 日16時許，在高
    雄市左營區○○○路420 巷42之1 號住處收受該自小客車而
    加以使用，並於同年月8 日8 時10分許駕駛該車停至高雄市
    楠梓區○○街40號對面，嗣於同年月日8 時30分許，甲○○
    前往上開停車處欲駕駛該車時，為警當場查獲，而循線查悉
    上情。
二、案經高雄縣政府警察局仁武分局、高雄市政府警察局楠梓分
    局報告臺灣高雄地方法院檢察署檢察官偵查起訴。
    理  由
一、按本件被告所犯係死刑、無期徒刑、最輕本刑為3 年以上有
    期徒刑以外之罪，其於準備程序就被訴事實為有罪之陳述，
    經受命法官告知簡式審判程序之旨，並聽取其與公訴人之意
    見後，合議庭認無不得或不宜改依簡式審判程序進行之情事
    ，依刑事訴訟法第273 條之1 第1 項、第284 條之1 規定，
    裁定本件由受命法官獨任進行簡式審判程序，合先敘明。
二、上揭犯罪事實，業據被告於本院審理中坦承不諱，就犯罪事
    實欄一之（一）部分，並有高雄縣政府警察局仁武分局大華
    所偵辦毒品案件尿液採證檢驗對照表、臺灣檢驗科技股份有
    限公司濫用藥物尿液檢驗報告；就犯罪事實欄一之（二）部
    分，並有高雄市政府警察局楠梓分局毒品案嫌疑人尿液代碼
    與姓名對照表、高雄市立凱旋醫院濫用藥物尿液檢驗報告；
    就犯罪事實欄一之（三）部分，並有證人乙○○、黃秋月於
    警詢之指述、扣押物品目錄表、贓物認領保管單、蒐證照片
    6 張等在卷可稽，足認被告前揭自白與事實相符；此外被告
    前於91年1 月27日受強制戒治執行完畢，本件施用毒品行為
    距91年強制戒治期滿雖已超過5 年，惟按毒品危害防制條例
    第20條、第23條等規定觀之，就施用毒品者，祇於「初犯」
    及「5 年後再犯」2 種情形，有其追訴條件之限制，即須於
    初犯經觀察、勒戒或強制戒治釋放後，5 年內均無施用毒品
    之行為，始能認其前所實施之觀察、勒戒或強制戒治已足遮
    斷毒癮，而得於5 年後再犯時，再予適用初犯之規定，重行
    觀察、勒戒等程序。倘5 年內已經再犯，被依法追訴處罰，
    縱其第3 次（或第3 次以上）施用毒品之時間在初犯釋放5
    年以後，即與「5 年後再犯」之情形有別，且因已於「5 年
    內再犯」，顯見其再犯率甚高，原實施觀察、勒戒或強制戒
    治，已無法收其實效，而無5 年戒斷期之存在，自無再經觀
    察、勒戒及強制戒治之必要，應得逕行追訴處罰（最高法院
    95年度第7 次刑事庭會議決議參照）；本件被告在前揭強制
    戒治執行完畢5 年內，曾於94年4 月25日上午11時及同年月
    日中午12時，又分別有施用第一級毒品海洛因及第二級毒品
    甲基安非他命之行為，經本院以97年度訴緝字第65號分別判
    處有期徒刑9 月、4 月，定應執行有期徒刑1 年確定，有臺
    灣高等法院被告前案紀錄表及該案判決可資證明，則被告本
    案2 件施用海洛因之犯行，參諸上開最高法院決議，自應逕
    行追訴處罰，本案事證明確，被告犯行堪以認定。
三、核被告所為，就犯罪事實欄一之（一）、（二）部分，均係
    犯毒品危害防制條例第10條第1 項之施用第一級毒品罪，其
    2 次施用第一級毒品前後持有毒品之低度行為，為其施用毒
    品之高度行為所吸收，不另論罪；就犯罪事實欄一之（三）
    部分，則係犯刑法第349 條第1 項之收受贓物罪。被告2 次
    施用毒品行為，犯罪時間、地點均不相同，顯係分別起意，
    施用毒品行為與收受贓物行為之行為態樣更有不同，3 次行
    為自均應分論併罰。又被告因竊盜案件，前經本院判處有期
    徒刑3 月後，甫於97年6 月24日執行完畢，有上述臺灣高等
    法院被告前案紀錄表1 份在卷可參，被告受有期徒刑之執行
    完畢，五年以內故意再犯本件有期徒刑以上之3 罪，均為累
    犯，應依刑法第47條第1 項規定加重其刑。就施用第一級毒
    品犯行部分爰審酌被告前因毒品危害防制案件，業經觀察勒
    戒、強制戒治等之矯治，仍未徹底戒絕毒品，又再次為本案
    2 次施用毒品，顯見其無戒毒悔改之意，且其行為並已構成
    累犯，惟念犯後坦承犯行，且其施用毒品僅自戕一己之身體
    健康，尚未對他人造成危害等一切情狀，就贓物部分則審酌
    被告明知上開車輛為他人偷竊取得之車輛，為一己之便利即
    自他人處收受該贓物，危害他人財產權益，及被告犯後坦承
    犯行，與該贓物之價值、已返還原使用人與其犯罪之動機、
    目的、手段、行為構成累犯等一切情狀，分別量處如主文所
    示之刑，並依刑法第51條第5 款規定定其應執行之刑如主文
    所示。扣案之鑰匙2 支，雖係被告所有並持以啟動前開贓車
    之物，但被告於收受該贓車時其收受贓物之犯罪即已成立，
    則該扣案鑰匙至多僅可認係被告收受贓物後，事後用以持有
    使用贓物之物，尚與被告收受贓物犯行無何關連，且非違禁
    物，本院亦認無沒收之必要，自無庸為沒收之諭知，附此敘
    明。
據上論斷，應依刑事訴訟法第273 條之1 第1 項、第284 條之1
、第299 條第1 項前段，毒品危害防制條例第10條第1 項，刑法
第11條前段、第349 條第1 項、第47條第1 項、第51條第5 款，
，刑法施行法第1 條之1 ，判決如主文。
本案經檢察官林永富到庭執行職務。
中    華    民    國    98    年    3     月    9     日
                  刑事第十七庭  法  官  黃紀錄
如不服本判決應於收受判決後10日內向本院提出上訴書狀，並應
敘述具體理由。其未敘述上訴理由者，應於上訴期間屆滿後20日
內向本院補提理由書(均須按他造當事人之人數附繕本)「切勿逕
送上級法院」。
以上正本證明與原本無異。
中    華    民    國    98    年    3     月    9     日
                                書記官  吳書逸


司法院資訊處製作；財團法人民間司法改革基金會備份。
